臺灣高雄地方法院民事裁定　　　　　　　 96年度聲字第416號
聲　請　人　乙○○
即債務人
相　對　人　甲○○○
即債權人
上列當事人間聲請停止執行事件，本院裁定如下：
  主  文
聲請人供擔保新臺幣拾柒萬伍仟元後，本院九十五年執字第八
九五九六號執行事件之強制執行程序，於本院九十五年訴字四四
九八號確認抵押權不存在等事件判決確定前應暫予停止。
  理  由
一、按有回復原狀之聲請或提起再審或異議之訴，或對於和解為
    繼續審判之請求，或提起宣告調解無效之訴，撤銷調解之訴
    ，或對於許可強制執行之裁定提起抗告時，法院因必要情形
    ，或依聲請定相當並確實之擔保，得為停止強制執行之裁定
    ，強制執行法第18條第2 項定有明文，而抵押權人聲請拍賣
    抵押物，經法院為許可強制執行之裁定而據以聲請強制執行
    ，抵押人如以該裁定前實體上之事由，而主張抵押權不存在
    提起訴訟，其情形顯較前述「對於許可強制執行之裁定提起
    抗告」為重，依舉重明輕之法理，並兼顧抵押人之利益，抵
    押人得依前開法條之規定，聲請為停止強制執行之裁定（司
    法院大法官會議釋字第182 號解釋參照）。又所謂必要情形
    ，係指不停止執行將發生不能或難以回復原狀之損害。有無
    必要之情形由法院依職權決定之。法院於決定時，應斟酌本
    訴是否顯無理由，將來勝訴後是否發生不能或難以回復之損
    害等，以決定是否應裁定停止執行。再法院依強制執行法第
    18 條 第2 項裁定准許停止強制執行所定之擔保金，係備供
    債權人因停止執行所受損害之賠償，其數額應依標的物停止
    執行後，債權人未能即時受償或利用該標的物所受之損害額
    ，或其因另供擔保強制執行所受之損害額定之（最高法院87
    年度台抗字第529 號裁定參照）。
二、本件聲請人主張相對人以本院95拍字第2833號拍賣抵押物裁
    定為執行名義，聲請本院95年執字第89596 號准予強制執行
    聲請人所有坐落高雄縣鳳山市○○○段186 之24號土地及其
    上門牌號碼高雄縣鳳山市○○路○段151 巷7 號建物1 棟，
    所有權全部；惟聲請人與相對人並無抵押債權存在，抵押權
    亦為相對人之子洪啟棟虛偽設定，並已提起確認抵押權不存
    在及塗銷抵押權之訴等情，業本院職權調取上開執行卷宗及
    本院95年度訴字第4498號確認抵押債權不存在等卷宗審閱後
    ，認聲請人主張非顯無理由，且如繼續執行對聲請人權益認
    有難以回復之情事，是本院認聲請人是否受有詐欺之事實，
    未經民事法院於確認抵押權不存在之訴中為實體判決確定前
    ，有停止該部分強制執行之必要，聲請人據此聲請停止執行
    ，核與強制執行法第18條第2 項所稱之必要情形相符，應予
    准許。
三、次查，本件相對人陳報之債權額為2,500,000 元，雖執行標
    的物僅土地部分之公告現值為6,636,000 元，所設定之本金
    最高限額為7,200,000 元，然相對人因停止執行可能受有之
    利息損害額即應以2,500,000 元計算為宜 (相對人於執行程
    序雖請求按年息高達20% 計算，惟債權證明文件並無利息為
    年息20% 之約定，故不予加計)， 以聲請人所提之本件確認
    抵押權不存在情節之繁雜程度，預估至判決確定為止，需時
    約3 年期間，本院綜合上開判斷因素，認為擔保相對人未能
    及時受償所受之損害，聲請人應提供375,000 元 (計算式：
    {2,500,000×5%×3=375,000}為擔保，始屬允洽，爰酌定如
    主文所示擔保金額准許之。
四、依強制執行法第18條第2項，裁定如主文。
中　　華　　民　　國　　96　　年　　3 　　月　　5 　　日
                  民事第七庭    法　官　林玉心
為正本係照原本作成。
如對本裁定抗告須於裁定送達後10日內向本院提出抗告狀，並繳
納裁判費新台幣1,000元。
中　　華　　民　　國　　96　　年　　3 　　月　　5 　　日
                                書記官　胡樂寧
